【裁判字號】    97,易緝,77
【裁判日期】    970513
【裁判案由】    竊盜
【裁判全文】
臺灣臺中地方法院刑事判決              97年度易緝字第77號
公  訴  人  臺灣臺中地方法院檢察署檢察官
被      告  甲○○
                      3號3樓.
上列被告因竊盜案件，經檢察官提起公訴（96年度偵字第19468
號），本院判決如下：
    主    文
甲○○無罪。
    理    由
一、公訴意旨略以：被告甲○○與林世傑共同意圖為自己不法所
    有之犯意聯絡，於民國96年8月12日下午3、4時許，在其等
    租屋處之臺中縣潭子鄉○○○○街37號4樓之前室內，共謀
    行竊，謀議既定，即由林世傑徒手赤足侵入臺中縣潭子鄉○
    ○○○街35號4樓之後室，竊取12歲以上未滿18歲之少年金
    ＯＯ（年籍詳卷）所有置有現金新臺幣（下同）2百元之咖
    啡色皮夾1個、林ＯＯ（年籍詳卷）所有之NOKIA牌白色手機
    1支（侵入住宅部分未據告訴）。得手後，再與徒手赤足在
    頂樓等候之被告甲○○會合，返回其租處。嗣被害人林ＯＯ
    於同日晚上11時許，返家時發現遭竊，地面上並有藍色腳印
    污漬，乃報警前往現場處理，經警自現場遺留之藍色腳印污
    漬循線查獲，並自其等租屋處之房間內起出上開贓物。因認
    被告甲○○涉有刑法第320條第1項之竊盜罪嫌云云。
二、按犯罪事實應依證據認定之，無證據不得認定犯罪事實；又
    不能證明被告犯罪者，應諭知無罪之判決，刑事訴訟法第15
    4條第2項、第301條第1項定有明文。又認定不利於被告之事
    實須依積極證據，苟積極證據不足為不利於被告事實之認定
    時，即應為有利被告之認定，更不必有何有利之證據，最高
    法院30年上字第816號判例可資參照。
三、公訴意旨認被告甲○○涉有竊盜罪行，無非以：(一)、被害人
    金ＯＯ、林ＯＯ於警詢之指述。(二)、證人陳勇任警員於本院
    審理時證述：查獲當天，被告腳底有藍色的污漬，且警方敲
    門時，被告遲延開門，顯見有隱匿林世傑的情形等為其主要
    論據。訊據被告甲○○堅決否認有何竊盜犯行，辯稱：其不
    知道林世傑有到隔壁房間偷東西，警察要來之前，其聽到樓
    上有人跑來跑去，當天有下雨，其沒有穿鞋就到天台上去看
    是什麼人，當時其未看到人，屋內的藍色腳印是其從天台走
    進來印到的，其並未掩護林世傑竊盜等語。經查：
(一)、同案被告林世傑於96年8月12日下午3、4時許，由其朋友即
    被告甲○○租住之臺中縣潭子鄉○○○○街37號4樓前室，
    乘與其租屋房間有天台相通之臺中縣潭子鄉○○○○街35號
    4 樓後室未鎖門之際，徒手赤足侵入該房間，竊取少年金Ｏ
    Ｏ所有置有現金2百元之咖啡色皮夾1個、林ＯＯ所有之NOKI
    A牌白色手機1支，業據同案被告林世傑於本院審理時自白屬
    實，核與被害人金ＯＯ、林ＯＯ於警詢時證述之情節相符，
    並經證人即查獲之警員陳勇任於本院審理時證述屬實，復有
    贓物認領保管單二份、現場簡圖一份附卷可稽。而同案被告
    林世傑所涉上開竊盜犯行，亦經本院於96年12月25日以96年
    度易字第5007號判處有期徒刑1年確定，有該判決在卷可稽
    。
(二)、本件依被害人金ＯＯ、林ＯＯ於警詢時之證述，尚無從認定
    被告甲○○有參與把風之犯行，且同案被告林世傑迭於警詢
    、偵查中及本院審理時供稱：該竊盜犯行係其單獨所為，並
    無其他共犯或把風者，甲○○並不知情等語明確。雖證人陳
    勇任警員於本院審理時證稱：「我在頂樓有看到腳印，藍色
    的污漬是腳印，沿著被害人的房間到頂樓陽台有藍色的腳印
    。」、「甲○○腳底有藍色的污漬。」、「（你去敲甲○○
    的房門後，甲○○多久才開門？）她沒有馬上開門，我敲三
    、四次左右，等甲○○開門。」等語，惟沿著被害人金ＯＯ
    、林ＯＯ房間至頂樓陽台之藍色腳印係同案被告林世傑所留
    下等情，業據林世傑供述在卷，且證人陳勇任之上開證詞亦
    僅能證明被告甲○○腳底沾有藍色污漬，且警方敲其房門時
    ，其未及時開門而已，然被告甲○○腳底沾有藍色污漬之來
    由為何？是否係擔任同案被告林世傑上開竊盜犯行之把風工
    作？仍無積極之證據可資證明。而證人陳勇任於本院審理時
    亦證稱：「（你沿路看到的藍色腳印，是否可以研判有幾個
    人的腳印？）沒有辦法，當時沒有仔細去看。」等語，自無
    從由天台上之藍色腳印判斷究竟幾人參與本案竊盜犯行。況
    本件案發之時間係96年8月12日下午3、4時許，而被害人發
    現遭竊報警之時間已是同日深夜11時許，則倘若被告甲○○
    有參與本件竊盜犯行，則在其行竊後返回屋內後，當即可發
    現其腳底之藍色污漬，進而加以清洗乾淨，應無在警員據報
    前往查看時，其腳底仍留有藍色污漬之可能。
(三)、基上說明，本件尚乏積極之證據足以證明被告甲○○有參與
    本件竊盜犯行之把風工作，其罪嫌自屬不足，自不得論以竊
    盜罪刑。
四、綜上說明，被告甲○○之辯解應可採信，此外復查無其他之
    積極之證據足以證明被告甲○○有何公訴人所指竊盜之犯行
    ，既不能證明被告甲○○犯罪，爰依法為無罪判決之諭知。
據上論斷，應依刑事訴訟法第301條第1項，判決如主文。
上為正本係照原本作成本案經檢察官乙○○到庭執行職務。
中    華    民    國    97    年    5     月    13    日
                  刑事第八庭    法  官  簡源希
上為正本係照原本作成。
如不服本判決，應於收受送達後10日內向本院提出上訴書狀（應
敘述具體理由並附繕本）。
上訴書狀如未敘述理由，應於上訴期間屆滿後20日內補提理由書
於本院。
                                書記官  黃雅青
中    華    民    國    97    年    5     月    13    日


司法院資訊處製作；財團法人民間司法改革基金會備份。
